---
title: "Relacje do złota"
output: html_document
---

```{r setup, include=FALSE}
knitr::opts_chunk$set(echo = TRUE)
setwd("../..")
source("./Src/Functions/ref.R")

xagusd <- getStooq("xagusd")
xauusd <- getStooq("xauusd")
usdi <- getStooq("usd_i")
spx <- getStooq("^spx")
dji <- getStooq("^DJI")
brk <-  getStooq("brk-a.us")
xaupln <- getStooq("xaupln")
wigGor <- getStooq("WIG_GORNIC")
wig20 <- getStooq("wig20")
cry <-  getStooq("^CRY")
shc <- getStooq("^SHC")
```

## Kiedy kupować złota, a kiedy srebro


```{r echo=F}
xau_xag <- inner_join_stooq(xauusd, xagusd)
hist2(xau_xag$ratio)

```

## Jak złoto zachowuje się w relacji do Indexu Dolara (USDI)

```{r}
xau_usdi <- inner_join_stooq(xauusd, usdi)
hist2(xau_usdi$ratio, main="Uncja zlota na 1 jednostke usdi")
  
```

## Jaka jest relacja złota do indexów giełdowych w USA
### S&P500
```{r}
xau_spx <- inner_join_stooq(xauusd, spx)
hist2(xau_spx$ratio)
 

``` 

###DJI

```{r}
xau_dji <- inner_join_stooq(xauusd, dji)
hist2(xau_dji$ratio)
  
``` 
 
 
## Kurs złota do akcji "najlepszego inwestora"" (BERKSHIRE HATHAWAY - A class)

```{r}
xau_brk <- inner_join_stooq(xauusd, brk)
hist2(xau_brk$ratio)
```

## Kurs złoto w relacji do innych indexów giełdowych 
### Nikkei 225 - Japan (^NKX)

```{r}
nkx <-  getStooq("^NKX")
xau_nkx <- inner_join_stooq(xauusd, nkx)
hist2(xau_nkx$ratio)
```

### Shanghai Composite Index SHC
```{r}
xau_shc <- inner_join_stooq(xauusd, shc)
hist2(xau_shc$ratio)
```
  
## Kurs indexów surowcowych
### CRB Commodity Index (^CRY)


```{r}
xau_cry <- inner_join_stooq(xauusd, cry)
hist2(xau_cry$ratio)
```

  
## Kurs złota do polskiej giełdy
###  WIG 20

```{r}
xau_wig20 <- inner_join_stooq(xauusd, wig20)
hist2(xau_wig20$ratio)
```
###  WIG Górnictwo
```{r}
xau_wigGor <- inner_join_stooq(xauusd, wigGor)
hist2(xau_wigGor$ratio)
```
