---
title: "Relacje do złota"
output: html_document
---

```{r setup, include=FALSE}
knitr::opts_chunk$set(echo = TRUE)
setwd("../..")
source("./Src/Functions/ref.R")

```

## Kiedy kupować złota, a kiedy srebro


```{r, echo=F}
xau_xag <- inner_join_stooq(xauusd, xagusd)
hist2(xau_xag, name="Złoto/Srebro")

```

## Jak złoto zachowuje się w relacji do Indexu Dolara (USDI)

```{r, echo=F}
xau_usdi <- inner_join_stooq(xauusd, usdi)
hist2(xau_usdi, name="Złoto/USDI")
  
```

## Jaka jest relacja złota do indexów giełdowych w USA
### S&P500
```{r, echo=F}
xau_spx <- inner_join_stooq(xauusd, spx)
hist2(xau_spx, "ratio.rev", name="S&P500/Złoto")
 

``` 

###DJI

```{r, echo=F}
xau_dji <- inner_join_stooq(xauusd, dji)
hist2(xau_dji, "ratio.rev", name="DJI/Złoto")
  
``` 
 
 
## Kurs złota do akcji "najlepszego inwestora"" (BERKSHIRE HATHAWAY - A class)

```{r, echo=F}
xau_brk <- inner_join_stooq(xauusd, brk)
hist2(xau_brk, "ratio.rev", name="BERKSHIRE HATHAWAY/Złoto")
```

## Kurs złoto w relacji do innych indexów giełdowych 
### Nikkei 225 - Japan (^NKX)

```{r, echo=F}
xau_nkx <- inner_join_stooq(xauusd, nkx)
hist2(xau_nkx, "ratio.rev", name="NIKKEI225/Złoto")
```

### Shanghai Composite Index SHC
```{r, echo=F}
xau_shc <- inner_join_stooq(xauusd, shc)
hist2(xau_shc, "ratio.rev", name="Shanghai/Złoto")
```
  
## Kurs indexów surowcowych
### CRB Commodity Index (^CRY)


```{r, echo=F}
xau_cry <- inner_join_stooq(xauusd, cry)
hist2(xau_cry, "ratio.rev", name="CRB/Złoto")
```

  
## Kurs złota do polskiej giełdy
###  WIG 20

```{r, echo=F}
xau_wig20 <- inner_join_stooq(xauusd, wig20)
hist2(xau_wig20, "ratio.rev", name="WIG20/Złoto")
```

### WIG Górnictwo
```{r, echo=F}
xau_wigGor <- inner_join_stooq(xauusd, wigGor)
hist2(xau_wigGor, "ratio.rev", name="WIG-Górnictwo/Złoto")
```
